最高法院民事裁定　　　　　　　　　 111年度台上字第1888號
上　訴　人　黃秀蘭

訴訟代理人　賴淳良律師
被 上訴 人　鄭新福
訴訟代理人　吳育胤律師
上列當事人間請求確認買賣契約不存在等事件，上訴人對於中華
民國111年3月9日臺灣高等法院花蓮分院第二審更審判決（110年
度原上更一字第1號），提起上訴，本院裁定如下：
    主  文
上訴駁回。
第三審訴訟費用由上訴人負擔。
    理  由
按上訴第三審法院，非以原判決違背法令為理由，不得為之。
  又提起上訴，上訴狀內應記載上訴理由，表明原判決所違背之
  法令及其具體內容，暨依訴訟資料合於該違背法令之具體事實
  ，其依民事訴訟法第469條之1規定提起上訴者，並應具體敘述
  為從事法之續造、確保裁判之一致性或其他所涉及之法律見解
  具有原則上重要性之理由。同法第467條、第470條第2 項定有
  明文。而依同法第468 條規定，判決不適用法規或適用不當者
  ，為違背法令；依同法第469 條規定，判決有該條所列各款情
  形之一者，為當然違背法令。是當事人提起第三審上訴，如合
  併以同法第469條及第469條之1 之事由為上訴理由時，其上訴
  狀或理由書應表明該判決所違背之法令條項，或有關解釋字號
  、憲法法庭裁判意旨，或成文法以外之習慣或法理等及其具體
  內容，暨係依何訴訟資料合於該違背法令之具體事實，並具體
  敘述為從事法之續造、確保裁判之一致性或其他所涉及之法律
  見解具有原則上重要性之理由。如未依上述方法表明，或其所
  表明者與上開法條規定不合時，即難認為已合法表明上訴理由
  ，其上訴自非合法。
本件上訴人對於原判決提起第三審上訴，雖以該判決違背法令
  為由，惟核其上訴理由狀所載內容，係就原審取捨證據、認定
  事實及解釋契約之職權行使所論斷：依上訴人之主張，縱確認
  兩造間係通謀虛偽成立系爭買賣契約，但隱藏委任、借名登記
  等法律關係，仍應適用關於委任、借名登記等法律關係之規定
  ，顯無法除去以買賣為原因移轉系爭不動產所有權予被上訴人
  名下之不安狀態，其提起確認買賣契約（關係）不存在訴訟，
  欠缺權利保護必要等採證、認事及解釋契約之職權行使，指摘
  為不當，而非表明該判決所違背之法令及其具體內容，暨依訴
  訟資料合於該違背法令之具體事實，更未具體敘述為從事法之
  續造、確保裁判之一致性或其他所涉及之法律見解具有原則上
  重要性之理由，難認已合法表明上訴理由。依首揭說明，應認
  其上訴為不合法。至原判決認定兩造就系爭不動產確有成立買
  賣關係之相關論述，無論當否，均不影響判決結果，要屬贅述
  ，附此敘明。
據上論結，本件上訴為不合法。依民事訴訟法第481條、第444
  條第1項、第95條、第78條，裁定如主文。
中    華    民    國   111    年    9     月    14    日
                      最高法院民事第六庭
                          審判長法官  魏  大  喨  
                                法官  李  寶  堂  
                                法官  林  玉  珮  
                                法官  胡  宏  文  
                                法官  高  榮  宏  
本件正本證明與原本無異
                                      書  記  官
中    華    民    國   111    年    9     月    20    日